臺灣板橋地方法院交通事件裁定　　　　100年度交聲字第352號
原處分機關　交通部公路總局臺北區監理所
異　議　人　鄭永福
上列異議人即受處分人因違反道路交通管理處罰條例案件，不服
原處分機關於中華民國99年12月30日所為之裁決處分（裁決書案
號：北監自裁字第裁40-C00000000號），聲明異議，本院裁定如
下：
    主  文
異議駁回。
    理  由
一、聲明異議意旨略以：異議人即受處分人鄭永福於民國99年10
    月6 日下午5 時38分許，駕駛車牌號碼U4-2321 號自用小客
    車，行經臺北縣樹林市（已改制為新北市樹林區；以下仍沿
    用改制前之地名）環河路永錡加油站前時，因（小型車）駕
    駛執照吊扣期間駕駛小型車，經臺北縣政府警察局樹林分局
    （已改制為新北市政府警察局樹林分局）交通分隊（下稱原
    舉發機關）警員攔檢並製單舉發；惟異議人本件違規行為，
    係於小型車駕駛執照吊扣期間駕駛自用小客車，理應僅吊銷
    異議人之小型車駕駛執照即可，而非吊銷異議人各級車類之
    駕駛執照，因異議人持有者為職業聯結車駕駛執照，並以駕
    駛職業聯結車維生，若遭吊銷職業聯結車駕駛執照，將嚴重
    影響異議人生計；爰依法聲明異議，請求撤銷原處分等語。
二、按按汽車駕駛人，駕駛執照吊扣期間駕駛小型車或機器腳踏
    車者，處新臺幣（下同）6,000 元以上12,000元以下罰鍰，
    並當場禁止其駕駛，及吊銷其駕駛執照，1 年內不得考領，
    道路交通管理處罰條例第21條第1 項第5 款、第4 項後段、
    第67條第3 項分別定有明文。
三、經查，本件異議人即受處分人鄭永福前因酒後駕駛自用小客
    車之違規行為，經裁處吊扣普通小型車駕駛執照1 年，吊扣
    期間自99年6 月10日起至100 年6 月9 日止，又異議人於上
    開普通小型車駕駛執照吊扣期間內之99年10月6 日下午5 時
    38分許，復駕駛車牌號碼U4-2321 號自用小客車，而於行經
    臺北縣樹林市○○路永錡加油站前時，為原舉發機關警員攔
    檢並製單舉發等事實，有本院99年度交聲字第535 號裁定1
    份、汽車駕照基本資料及吊扣銷歷史檔列印資料、原舉發機
    關北縣警交大字第C00000000 號舉發違反道路交通管理事件
    通知單各1 紙等在卷可稽，且為異議人所自承，自堪信屬實
    。異議人雖辯稱：伊本件違規行為，係於小型車駕駛執照吊
    扣期間駕駛自用小客車，理應僅吊銷小型車駕駛執照即可，
    而非吊銷各級車類之駕駛執照，因伊持有者為職業聯結車駕
    駛執照，並以駕駛職業聯結車維生，若遭吊銷職業聯結車駕
    駛執照，將嚴重影響生計云云；惟按汽車駕駛人，因違反本
    條例及道路交通安全規則之規定，受吊銷駕駛執照處分時，
    吊銷其持有各級車類之駕駛執照，道路交通管理處罰條例第
    68條第1 項定有明文；本件異議人之違規行為，依前揭道路
    交通管理處罰條例第21條第4 項後段之規定，既應受吊銷駕
    駛執照之處分，自應吊銷其所持有之各級車類駕駛執照，異
    議人上開所辯，自無可採。綜上所述，本件異議人於前揭時
    、地，有（普通小型車）駕駛執照吊扣期間駕駛小型車之違
    規事實，事證明確；原處分機關以異議人違反道路交通管理
    處罰條例第21條第1 項第5 款之規定，裁處罰鍰9,000 元，
    並依同條第4 項後段、同條例第67條第3 項等規定，吊銷其
    駕駛執照，1 年內不得考領，核無不當；本件異議人之異議
    為無理由，應予駁回。
據上論斷，應依道路交通事件處理辦法第18條規定，裁定如主文
。
中    華    民    國    100   年    10    月    31    日
                刑事第十九庭  法  官  劉景宜
以上正本證明與原本無異。
如不服本裁定，得自收受送達之日起5 日內向本院提出抗告狀。
                              書記官  謝秀青
中    華    民    國   100    年    11    月    9     日